# 请教研究开发费的核算！

提问人：daikan 时间：2012-03-16 17:45:45
我单位的研究开发活动比较多，对于研究开发费的核算不太明白，请大家帮忙看看：第一种是上级单位下的科研课题，采用签技术开发合同开发票的形式，这种课题又分全部拨款和部分拨款，课题成果一般是报告，成果归属也各有不同。第二种是政府的课题，这种比较少，也比较虚。第三种是公司自己立项的课题，主要是新产品、新技术的研究，这类课题最麻烦的资本化的界定以及形成样品（不销售），不知道如何处理。第四种是跟市场上客户签定的销售合同，本公司作为课题研发，研究出来后做出样机销售给客户。

回答人：chenyiwei
这个问题太大了，比较复杂，不能一概而论。建议向贵公司的审计师进行正式的咨询，提供详细的背景资料，区分各种情况分别讨论以确定处理方案。